臺灣臺中地方法院民事裁定          
                                  111年度司監宣字第160號
聲  請  人  黃天煌  

相  對  人  黃榮田  

上列聲請人聲請選任特別代理人事件，本院裁定如下：
    主  文
選任張建民為受監護宣告人黃榮田辦理被繼承人黃清海如附件所
示遺產分割相關事宜之特別代理人。
聲請程序費用新臺幣壹仟元由相對人負擔。
    理  由
一、本件聲請意旨略以：聲請人黃天煌為相對人即受監護宣告人
    黃榮田（男、民國00年0月0日生、身分證統一編號：Z00000
    0000號）之胞兄，亦為相對人之監護人，而聲請人與相對人
    之父黃清海於110年8月13日死亡，遺有不動產等財產，相對
    人欲辦理被繼承人黃清海之遺產分割，然因相對人之法定代
    理人即聲請人亦為繼承人，有法律上之利害衝突，爰聲請選
    任關係人張建民（男、54年9月24日、身分證統一編號：Z00
    0000000號）為相對人辦理被繼承人黃清海遺產分割相關事
    宜之特別代理人等語，並提出戶籍謄本、除戶戶籍謄本、繼
    承系統表及遺產分割協議書等為證。
二、按監護人之行為與受監護人之利益相反或依法不得代理時，
    法院得因監護人、受監護人、主管機關、社會福利機構或其
    他利害關係人之聲請或依職權，為受監護人選任特別代理人
    ，民法第1098條第2項定有明文；前開規定依民法第1113條
    規定，準用於成年人之監護。
三、經查，聲請人上開主張之事實，業據其提出戶籍謄本、被繼
    承人黃清海之除戶戶籍謄本、繼承系統表、財政部中區國稅
    局遺產稅免稅證明書、遺產分割協議書、本院110年度監宣
    字第958號民事裁定暨確定證明書影本、關係人張建民之戶
    籍謄本及特別代理人同意書等件為證，堪信為真實。聲請人
    既為相對人之法定代理人，亦同為被繼承人黃清海之繼承人
    ，關於被繼承人黃清海之遺產分割事宜，如擔任相對人之法
    定代理人，顯然利益衝突，依法不得代理相對人，聲請人聲
    請為該遺產分割事宜為相對人選任特別代理人，自屬有據。
    又因聲請人前已將其所有坐落台中市○○區○地段000地號土地
    （權利範圍全部）所有權贈與移轉予相對人，是其所提出附
    件遺產分割協議書有關相對人之應繼分應已獲有保障。而關
    係人張建民亦出具同意書陳明願擔任相對人之特別代理人。
    是本院認由關係人張建民擔任相對人黃榮田辦理被繼承人黃
    清海遺產分割相關事宜之特別代理人，應屬妥適，爰選任之
    。
四、依家事事件法第164條第2項之規定，裁定如主文。
中　　華　　民　　國　　111 　年　　7 　　月　　28　　日
                  家事法庭  司法事務官  張吉祥
以上正本係照原本作成。
如不服本裁定應於送達後10日內向本院提出抗告狀，並繳納抗告
費新臺幣1,000元。
中　　華　　民　　國　　111 　年　　7 　　月　　28　　日
                            書  記  官  林雅慧